lt-LT: Lizdo tipas: A tipas; B tipas; C tipas; E tipas; F tipas; G tipas; I tipas; J tipas; K tipas; L tipas; Kita
fi: Ulostulotyyppi: Tyyppi A; Tyyppi B; Tyyppi C; Tyyppi E; Tyyppi F; Tyyppi G; Tyyppi I; Tyyppi J; Tyyppi K; Tyyppi L; Muu
pt-BR: Tipo de saída elétrica: Tipo A; Tipo B; Tipo C; Tipo E; Tipo F; Tipo G; Tipo I; Tipo J; Tipo K; Tipo L; Outro
vi: Loại ổ cắm: Kiểu A; Kiểu B; Kiểu C; Kiểu E; Kiểu F; Kiểu G; Loại I; Kiểu J; Kiểu K; Kiểu L; Khác
fr: Type de prise: Type A; Type B; Type C; Type E; Type F; Type G; Type I; Type J; Type K; Type L; Autre
cs: Typ zásuvky: Typ A; Typ B; Typ C; Typ E; Typ F; Typ G; Typ I; Typ J; Typ K; Typ L; Jiné
sv: Typ av uttag: Typ A; Typ B; Typ C; Typ E; Typ F; Typ G; Typ I; Typ J; Typ K; Typ L; Övrigt
ja: コンセントの種類: タイプA; タイプB; タイプC; タイプE; タイプF; タイプG; タイプI; タイプJ; タイプK; タイプL; その他
sk-SK: Typ zástrčky: Typ A; Typ B; Typ C; Typ E; Typ F; Typ G; Typ I; Typ J; Typ K; Typ L; Iné
pt-PT: Tipo de saída elétrica: Tipo A; Tipo B; Tipo C; Tipo E; Tipo F; Tipo G; Tipo I; Tipo J; Tipo K; Tipo L; Outro
en: Outlet type: Type A; Type B; Type C; Type E; Type F; Type G; Type I; Type J; Type K; Type L; Other
it: Tipo di presa: Tipo A; Tipo B; Tipo C; Tipo E; Tipo F; Tipo G; Tipo I; Tipo J; Tipo K; Tipo L; Altro
el: Τύπος πρίζας: Τύπου Α; Τύπου Β; Τύπου C; Τύπου Ε; Τύπου F; Τύπου G; Τύπου Ι; Τύπου J; Τύπου Κ; Τύπου L; Άλλο
de: Steckdosentyp: Typ A; Typ B; Typ C; Typ E; Typ F; Typ G; Typ I; Typ J; Typ K; Typ L; Sonstiges
zh-TW: 插座類型: Type A; Type B; Type C; Type E; Type F; Type G; 一類; Type J; Type K; Type L; 其他
hu: Kimenet típusa: A típus; B típus; C típus; E típus; F típus; G típus; I típus; J típus; K típus; L típus; Egyéb
nl: Stopcontacttype: Type A; Type B; Type C; Type E; Type F; Type G; Type I; Type J; Type K; Type L; Andere
es: Tipo de salida: Tipo A; Tipo B; Tipo C; Tipo E; Tipo F; Tipo G; Tipo I; Tipo J; Tipo K; Tipo L; Otros
ko: 콘센트 유형: A형; B형; C형; E형; F형; G형; 1형; J형; K형; L형; 기타
hr-HR: Vrsta izlaza: Tip A; Tip B; Tip C; Tip E; Tip F; Tip G; Tip I; Tip J; Tip K; Tip L; Ostalo
nb: Type uttak: Type A; Type B; Type C; Type E; Type F; Type G; Type I; Type J; Type K; Type L; Annet
tr: Çıkış Tipi: Tip A; Tip B; Tip C; Tip E; Tip F; Tip G; Tip I; Tip J; Tip K; Tip L; Diğer
sl-SI: Vrsta izhoda: Vrsta A; Vrsta B; Vrsta C; Vrsta E; Vrsta F; Vrsta G; Vrsta I; Vrsta J; Vrsta K; Vrsta L; Drugo
ro-RO: Tip priză: Tip A; Tip B; Tip C; Tip E; Tip F; Tip G; Tip I; Tip J; Tip K; Tip L; Altele
th: ประเภทเต้าเสียบ: ปลั๊ก Type A; ปลั๊ก Type B; ปลั๊ก Type C; ปลั๊ก Type E; ปลั๊ก Type F; ปลั๊ก Type G; การปกป้องประเภท I; ปลั๊ก Type J; ปลั๊ก Type K; ปลั๊ก Type L; อื่นๆ
zh-CN: 插口类型: A 型; B 型; C 型; E 型; F 型; G 型; I 型; J 型; K 型; L 型; 其他
da: Udgangstype: Type A; Type B; Type C; Type E; Type F; Type G; Type I; Type J; Type K; Type L; Andet
bg-BG: Тип изход: Тип А; Тип B; Тип C; Тип E; Тип F; Тип G; Тип I; Тип J; Тип K; Тип L; Други
ru: Тип розетки: Тип А; Тип B; Тип С; Тип Е; Тип F; Тип G; Тип I; Тип J; Тип К; Тип L; Другой
pl: Typ placówki: Typ A; Typ B; Typ C; Typ E; Typ F; Typ G; Typ I; Typ J; Typ K; Typ L; Inne